Inventaris van het archief van het Nederlandse Consulaat te Djeddah (Turkije / Saoedi-Arabië), 1873-1930, later Nederlandse Gezantschap in Saoedi-Arabië (Djeddah), 1930-1950
Nationaal Archief, Den Haag
Nederlands Consulaat (1873-1930) en Gezantschap (1930-1950) te Djeddah (Turkije / Saoedi-Arabië)
Consulaat Djeddah
oudste stuk - jongste stuk: 1873-1950
Z27016
231 inventarisnummer(s); 8,00 meter
Nationaal Archief
Ministerie van Buitenlandse Zaken / Consulaat
Het archief van het Consulaat (1873-1930) en het Nederlands Gezantschap (1930-1950) te Djeddah (Turkije / Saoedi-Arabië) bevat stukken van algemene aard (agenda's van ingekomen- en uitgaande stukken, klappers), correspondentie (ook in het Arabisch gestelde stukken) en stukken betreffende bijzondere onderwerpen. Onder de bijzondere onderwerpen worden de volgende zaken en landen begrepen: correspondentie, personeel, bedevaartaangelegenheden, handel en scheepvaart, medische-, juridische en politieke aangelegenheden, Indonesiërs in Mekka, petroleumwinning, Eritrea, Irak/hadramaut, Jemen en Ethiopië. Daarnaast is er een geheim archief met een tiental stukken van algemene en bijzondere aard.
Archiefvorming
Geschiedenis van de archiefvormer
1.1 De instelling
In 1872 wordt voor de eerste maal op de begroting van Buitenlandse Zaken een post uitgetrokken voor een Nederlands consulaat te Djeddah. Een schrijven van 5 februari 1872 van de Minister van Buitenlandse Zaken aan Koning Willem III vermeldt dat, na overleg tussen de ministers van Koloniën en Buitenlandse Zaken is gebleken dat het niet gewenst is het toezicht op de bedevaartgangers uit Java, langer aan een officieuze agent, die bovendien vreemdeling is, over te laten; ook de waarschijnlijkheid dat de toenemende vaart door de Rode Zee "haar invloed op het handelsvertier te Djeddah zal doen gevoelen en de belangen van onzen handel en scheepvaart ook daar voorziening beginnen te vorderen", maken het raadzaam een consul naar Arabië af te vaardigen.
Mr. R.W.J.C. de Menthon Bake, voordien consul-generaal te Mannheim en consul te Ludwigshafen, tevens bekend met de Indische omstandigheden en de Maleise taal, wordt voor het vervullen van deze post voorgedragen en op 7 februari 1872 benoemd. In juni 1872 vindt de officiële voorlezing plaats van het brevet voor de Turkse autoriteiten en wordt de Nederlandse vlag met het gebruikelijk eerbetoon van 21 kanonschoten voor de eerste maal in Arabië gehesen.
Het consulaat te Djeddah ressorteert dan onder het Nederlands gezantschap bij de Hoge Porte te Constantinopel en het ambtsgebied van de consul omvat slechts het havengebied van Djeddah. De taak van de consul wordt het beschermen van de pelgrims "met alle hem ten dienste staande middelen", het houden van een uit politiek oogpunt noodzakelijk toezicht op hun handelingen en bewegingen, het toezien op de naleving van de voorschriften op het vervoer van passagiers op de schepen uit Nederlands-Indië en het viseren van de passen "tegen betaling van twee ropijen voor elken geviseerde pas".
Het handelsverkeer te Djeddah zal in latere jaren beneden de verwachtingen blijven en de voornaamste taak van de Nederlandse vertegenwoordiging wordt de bescherming, verzorging en administratie van de duizenden pelgrims uit Nederlands-Indië die jaarlijks de tocht naar de heilige plaatsen ondernemen.
Politiek toezicht op de activiteiten van deze bedevaartgangers en op de voor studiedoeleinden te Mekka verblijvende z.g. Djawa-kolonie was zeer wenselijk, vooral in de voor niet Moslims ontoegankelijke gebieden.
Consul de Vicq, aangetreden in 1888, had de Javaan Raden Aboe Bacr in dienst genomen als tolk en schrijver, doch het belangrijkste deel van zijn werkzaamheden bestond uit de omgang met de pelgrims gedurende de perioden dat hij te Mekka verbleef. Hij verschafte de consul allerlei inlichtingen over personen.
Professor Snouck Hurgronje, adviseur voor inlandse zaken in Nederlands-Indië, zag eveneens de noodzaak van een contact binnen Mekka. Reeds in 1888 deed hij het voorstel om aan de consul een kundige "dokter Djawa" ter beschikking te stellen, die als Mohammedaan vrije toegang tot Mekka zou hebben en door zijn werk in vele kringen vertrouwen zou winnen.
Ruim dertig jaar later wordt de eerste Indische arts benoemd. Aanvankelijk woonde de arts in Djeddah en vertoefde hij alleen tijdens het seizoen in Mekka. In 1927 vestigt hij zich permanent in het vice-consulaat te Mekka en wordt ook zijn apotheek overgebracht. Zo kan hij daar dagelijks polikliniek houden. Hoe belangrijk deze medische dienst was bleek wel uit het aantal patiënten dat in het seizoen 1938 gedurende het tijdvak 1 januari - 30 juni bij hem aanklopte: 20.493.
Op 30 april 1950 werd de Nederlandse vertegenwoordiging in Saudiarabië opgeheven en overgedragen aan Indonesië.
1.2 Ressort en district
Het ambtsgebied van de consul omvatte bij zijn vestiging in 1872 slechts het havengebied Djeddah. In 1894 wordt het ressort uitgebreid met de gebieden Hedjaz en Jemen. In 1932 wordt als het district van het consulaat Djeddah het koninkrijk van de Hedjaz, Nedj en Onderhorigheden aangewezen. In 1941 wordt het emiraat Koeweit aan het district toegevoegd.
Op 8 januari 1935 wordt een Nederlands gezantschap te Bagdad ingesteld, waarbij de zaakgelastigde te Djeddah de heer C. Adriaanse tevens wordt benoemd tot zaakgelastigde aldaar. In 1930 werd het consulaat verheven tot gezantschap.
De volgende consuls en diplomatieke ambtenaren waren belast met de leiding van de Nederlandse consulaire en later diplomatieke vertegenwoordiging in Djeddah:
1872-1873 mr. R.W.J.C. de Menthon Bake, consul.
1873-1878 W. Hanegraaff, consul
1878-1888 J.A. Kruyt, consul
1888-1890 J.A. de Vicq, consul
1890-1892 H. Spakler, consul
1892 H. van der Houven van Oordt, consul
1892-1893 G.S. Endt, consul
1894 F.J. Haver Droeze, consul
1894-1897 jhr. mr. J.E. de Sturler, consul
1897-1899 E.Th. van Delden, consul
1899-1903 F.G.A. van Delden, consul
1903-1905 C.Ch. M. Henny, consul
1905-1911 N. Scheltema, consul
1911-1916 J. Wolff, consul
1917-1921 E. Gobée, consul
1921-1926 Ch.O. van der Plas, consul
1926-1931 D. van der Meulen, consul / zaakgelastigde
1931-1939 C. Adriaanse, zaakgelastigde
1939-1940 dr. H.H. Dingemans, zaakgelastigde
1940-1945 D. van der Meulen, zaakgelastigde
1945-1950 dr. H.H. Dingemans, gezant
Geschiedenis van het archiefbeheer
Het archief van de consulaire en diplomatieke vertegenwoordiging te Djeddah bevat stukken vanaf het jaar 1873 tot en met 1950. Na de opheffing van het gezantschap is het archief overgebracht naar het Ministerie van Buitenlandse Zaken te Den Haag.
In de periode 1873-1926 werd het agendastelsel gehanteerd. Alle ingekomen en uitgaande stukken werden in chronologische volgorde ingeschreven in de agenda en vervolgens in chronologische bundels opgeborgen.
Van 1879 tot 1889 zijn er twee agenda's, één voor de ingekomen en één voor de uitgaande stukken. De agenda voor de inkomende stukken begint in 1883; de agenda waarin de uitgaande stukken werden ingeschreven start in 1879. Van 1890 tot 1950 wordt één agenda bijgehouden waarin zowel de ingekomen als uitgaande stukken worden geregistreerd. De agenda's kennen over de periode 1885-1891 een nadere toegang in de vorm van klappers (inventarisnummers 19-20).
Aparte agenda's zijn tijdelijk gevormd voor correspondentie met de autoriteiten te Djeddah en Mekka.
Evenzo werden naast de serie kopieboeken soms aparte registers bijgehouden waarin de uitgaande Arabische en Maleise correspondentie in af werd geschreven. Niet duidelijk is of dit tijdelijke registers waren of dat de in deze inventaris beschreven stukken restanten van eertijds bestaande series zijn.
Hoewel eerder al bundels met stukken apart van de chronologische serie werden bewaard werd pas met ingang van 1927 overgegaan op een eenvoudig rubriekenstelsel. De vóór 1927 gevormde bundels werden in die rubrieken ingepast.
Dat stelsel kende de volgende onderverdeling:
A Algemeen
C Financiële stukken
G Geheime stukken
H Bedevaartaangelegenheden
Hz Handel en scheepvaart
M Medische aangelegenheden
NI Juridische aangelegenheden
P Politieke aangelegenheden
Binnen deze rubrieken was de correspondentie in hoofdzaak weer chronologisch opgeborgen. In de meer recente jaren komen dossiers voor, soms zuiver tot een der bovengenoemde rubrieken behorend, soms samengesteld uit correspondentie afkomstig uit meerdere rubrieken. Aparte bundels werden gehouden voor Aden, Eritrea, Hadramaut, Irak en Jemen.
De verwerving van het archief
Het archief is krachtens bepalingen van de Archiefwet overgebracht.
Inhoud en structuur van het archief
Selectie en vernietiging
Het archief over de periode 1873-1950 had een omvang van 126 dozen (14 meter). Tijdens de inventarisatie zijn 59 dozen vernietigd (6.5 meter). De vernietiging is geschied volgens de vernietigingslijst van het Ministerie van Buitenlandse Zaken (1960).
Aanwijzingen voor de gebruiker
Openbaarheidsbeperkingen
Volledig openbaar.
Materiële beperkingen
Het archief kent beperkingen voor het raadplegen van stukken als gevolg van slechte materiële staat.
Aanvraaginstructie
Openbare archiefstukken kunnen online worden aangevraagd en gereserveerd. U kunt dit ook via de terminals in de studiezaal van het Nationaal Archief doen. Om te kunnen reserveren dient u de volgende stappen te volgen:
Creëer een account of log in.
Selecteer in de archiefinventaris een archiefstuk.
Klik op ‘Reserveer’ en kies een tijdstip van inzage.
Verwant materiaal
Beschikbaarheid van kopieën
Inventarisnummers van dit archief zijn in kopievorm beschikbaar
Beschrijving van de series en archiefbestanddelen
- GEWOON ARCHIEF, 1
  - STUKKEN VAN ALGEMENE AARD, 1.1
    - TOEGANGEN, 1.1.1
      - Agenda's, 1.1.1.1
        - Agenda's van ingekomen stukken., 1883-1889.; 1-2; 2 katernen
          - 1883 jul. 6 - 1885 feb. 25, 1
          - 1885 feb. 28 - 1889 dec. 30, 2
        - Agenda's van uitgaande stukken., 1879-1889.; 3-5; 3 katernen
          - 1879 mei 22 - 1881 jan. 1, 3
          - 1881 jan. 29 - 1885 feb. 17, 4
          - 1885 okt. 2 - 1889 dec. 30, 5
        - Agenda's van ingekomen- en uitgaande stukken., 1890-1949.; 6-24; 18 delen, 1 omslag
          - 1890 jan. 1 - 1890 aug. 25, 6; omslag
          - 1891 jun. 13 - 1891 mrt. 10, 7
          - 1893 mrt. 11 - 1894 dec. 31, 8
          - 1895 jan. 2 - 1896 feb. 22, 9
          - 1896 feb. 27 - 1897 dec. 14, 10
          - 1898 mrt. 3 - 1899 dec. 31, 11
            Niet raadpleegbaar
          - 1900 jan. 2 - 1903 nov. 27, 12
          - 1905 sep. 19 - 1908 jun. 30, 13
          - 1912 sep. 13 - 1920 nov. 2, 14
          - 1920 nov. 3 - 1924 jul. 30, 15
          - 1924 jul. 31 - 1927 dec. 23, 16
          - 1927 nov. 21 - 1931 aug. 6, 17
          - 1931 aug. 7 - 1933 apr. 17, 18
          - 1935 mrt. 25 - 1935 okt. 7, 19
          - 1946 okt. 31 - 1947 jun. 25, 20
          - 1947 jul. 12 - 1948 feb. 29, 21
          - 1948 feb. 29 - 1948 okt. 22, 22
          - 1948 okt. 22 - 1949 mei 14, 23
          - 1949 mei 14 - 1949 dec. 30, 24
        - Agenda's van ingekomen stukken van en uitgaande stukken aan de autoriteiten te Djeddah en Mekka., 1921-1950.; 25-28, ---; 2 katernen, 2 delen
          Nrs. 25 en 26 ingang op nrs. 105 en 106
          nrs. 27 en 28 in het Arabisch gesteld
          - 1917-1918, ---
            Dit stuk is aan te vragen onder nummer 101.
          - 1920, 25
          - 1921-1923, 26
          - 1946-1950 (inkomend), 27; deel
          - 1946-1950 (uitgaand), 28; deel
        - Agenda Irak", agenda van ingekomen en uitgaande stukken betreffende Irak., 1938-1939; 29; 1 deel
      - Klappers, 1.1.1.2
        - Klappers op de agenda's., 1885-1891.; 30-32; 3 katernen
          - 1885-1889, 30
          - 1890, 31
          - 1891, 32
    - CORRESPONDENTIE, 1.1.2
      - Niet Arabische correspondentie, 1.1.2.1
        - Ingekomen en minuten en afschriften van uitgaande stukken., 1873-1915.; 33-81; 18 pakken, 31 omslagen
          Nrs. 50, 56, 66-81 pakken
          - 1873, 33
          - 1874, 34
          - 1875, 35
          - 1876, 36
          - 1877, 37
          - 1878, 38
          - 1879, 39
          - 1880, 40
          - 1881, 41
          - 1882, 42
          - 1883, 43
          - 1884, 44
          - 1885, 45
          - 1886, 46
          - 1887, 47
          - 1888, 48
          - 1889, 49
          - 1890, 50
          - 1891, 51
          - 1892, 52
          - 1893, 53
          - 1894, 54
          - 1895, 55
          - 1896, 56
          - 1897, 57
          - 1898, 58
          - 1899, 59
          - 1900, 60
          - 1901, 61
          - 1902, 62
          - 1903, 63
          - 1904, 64
          - 1905, 65
          - 1906-1910, 66
          - 1911-1913, 67
          - 1914-1915, 68
          - 1917-1919, 69
          - 1920-1921, 70
          - 1922, 71
          - 1923, 72
          - 1924 jan-aug, 73
          - 1924 aug-dec, 74
          - 1925 jan-jun, 75
          - 1925 jul-nov, 76
          - 1926, 77
          - 1927-1928, 78
          - 1929-1932, 79
          - 1933-1942, 80
          - 1943-1950, 81
        - Kopieboeken van uitgaande stukken., 1873-1915.; 82-101; 8 delen, 11 omslagen
          - 1873 mei 31 - 1874 apr. 14, 82
          - 1875 okt. 8 - 1876 mrt. 24, 83
          - 1876 jan. 1 - 1878 sep. 29, 84
          - 1878 nov. 1 - 1879 mrt. 15, 85
          - 1885 mrt. 1 - 1885 apr. 2, 86
          - 1886 nov. 26 - 1887 jan. 3, 87
          - 1888 jun. 16 - 1889 okt. 30, 88
          - 1891 okt. 27 - 1893 apr. 26, 89
          - 1891 okt. 31 - 1893 apr. 5, 90
          - 1893 apr. 26 - 1894 okt. 10, 91
          - 1894 okt. 10 - 1895 jul. 4, 92
          - 1895 jul. 4 - 1896 jun. 3, 93
          - 1895 mei - 1896 nov. 25, 94
          - 1896 jun. 4 - 1900 apr. 28, 95
          - 1900 apr. 30 - 1900 dec. 23, 96
          - 1901 jan. 3 - 1905 dec. 30, 97
          - 1906 jan. 1 - 1907 dec. 31, 98
          - 1908 jan. 1 - 1909 okt. 12, 99
          - 1909 okt. 11 - 1912 feb. 4, 100
          - 1914 jan. 1 - 1915 sep. 21, 101
            Achter in agenda van ingekomen en uitgaande Arabische stukken over 1917 en 1918
        - "Maleische Copyboek", kopieboek van uitgaande Maleische stukken., 1913-1914.; 102; 1 deel
        - Concepten van uitgaande brieven., 1933-1937.; 103; 1 omslag
      - Arabische correspondentie, 1.1.2.2
        - Kopieboek van uitgaande in het Arabisch gestelde stukken., 1894-1895.; 104; 1 deel
        - Ingekomen stukken van en minuten van uitgaande stukken aan de autoriteiten te Djeddah en Mekka., 1917-1922.; 105-106; 2 omslagen
          De invnrs. 25 en 26 verwijzen naar deze stukken.
          - 1917-1921, 105
          - 1922-1923, 106
        - Ingekomen, in het Arabisch gestelde stukken., 1927-1950.; 107-109; 2 pakken, 1 omslag
          - 1927-1941, 107
          - 1936-1941, 108
          - 1949-1950, 109
        - Minuten van uitgaande in het Arabisch gestelde stukken., 1928-1950.; 110-113; 1 pak, 3 omslagen
          - 1928-1932, 110
          - 1930-1942, 111
          - 1936-1938, 112
          - 1947-1950, 113
        - Ingekomen en minuten van uitgaande, in het Arabisch gestelde stukken., 1928-1939.; 114-115; 2 omslagen
          - 1928-1939, 114
          - 1936-1939, 115
  - STUKKEN BETREFFENDE BIJZONDERE ONDERWERPEN, 1.2
    - ALGEMEEN, 1.2.1
      - Correspondentie, 1.2.1.1
        - Correspondentie met het Nederlandse vice-consulaat te Mekka., 1929 en 1945-1949.; 116; 1 omslag
        - Correspondentie met het Nederlandse gezantschap in Egypte., 1943-1945.; 117; 1 omslag
        - Correspondentie met de Hoge Vertegenwoordiger van de Kroon in Indonesië en de Directie Verre Oosten van het ministerie van Buitenlandse Zaken te Batavia., 1947-1949.; 118; 1 omslag
        - Correspondentie met het Ministerie van Buitenlandse Zaken te 's-Gravenhage., 1948-1950.; 119; 1 omslag
      - Personeel, 1.2.1.2
        - Register van Indonesiërs werkzaam op het gezantschap., 1920-1934.; 120; 1 katern
        - Stukken betreffende het personeel., 1927-1940.; 121; 1 omslag
        - Stukken betreffende vice-consuls, alsmede secretarissen-tolken werkzaam op het gezantschap., 1929-1942.; 122; 1 omslag
        - Stukken betreffende medisch personeel werkzaam bij het gezantschap ten behoeve van de pelgrims te Mekka., 1930-1950.; 123; 1 omslag
        - Stukken betreffende personeel van het gezantschap., 1914-1948.; 124-128; 5 omslagen
          - C. Adriaanse, 1934-1936, 124
          - Raden Tarbidin Soeriawinata, 1940-1943, 125
          - D. van der Meulen, 1942-1943, 126
          - S.A. Almassawa, 1943-1949, 127
          - G.R. Waddell, 1914-1948, 128
      - Diversen, 1.2.1.3
        - Registers van Nederlanders en Nederlandse onderdanen in Djeddah., 1878-1945.; 129; 1 omslag
        - Stukken betreffende een "Europese" begraafplaats in Djeddah., 1921-1949.; 130; 1 omslag
        - Stukken betreffende de "Netherlands Indies Government Information Service" te Melbourne., 1946.; 131; 1 omslag
        - Stukken betreffende een bezoek aan Saudiarabië van ir. G.E. Mathijsen Gerst en M. van Heyningen Nanninga als vertegenwoordigers van de Nederlandse industrie., 1949-1950.; 132; 1 omslag
    - BEDEVAARTAANGELEGENHEDEN, 1.2.2
      - Consulaire jaarverslagen aan het Ministerie van Buitenlandse Zaken inzake de bedevaart naar Mekka., 1873-1950.; 133-135; 3 pakken
        - 1872-1924, 133
        - 1924-1935, 134
        - 1935-1949, 135
      - Instructies aan de consul met betrekking tot pelgrims uit Nederlands-Indië in Mekka., 1873-1910.; 136; 1 omslag
      - Register van afgelegde verklaringen door pelgrims die door oplichting en beroving hun "Mekkapas" zijn kwijtgeraakt., 1882 en 1896-1898.; 137; 1 deel
      - Stukken betreffende adviezen van dr. C. Snouck Hurgronje adviseur voor inlandse- en Arabische zaken van de Gouverneur-generaal van Nederlands-Indië inzake bedevaartreizen van Indonesiërs naar Mekka., 1889-1906.; 138; 1 omslag
      - "Zaak Herklots". stukken betreffende onrechtmatige handelingen van J.G.M. Herklots ten opzichte van pelgrims uit Nederlands-Indië., 1893-1896.; 139; 1 omslag
      - Reglementen tot het verstrekken van verblijfspassen voor Mekkagangers., 1894, 1911.; 140; 1 omslag
      - Uittreksels uit de pelgrimregisters van pelgrims uit Java en Madoera., 1897-1910.; 141; 1 omslag
      - "Bundel onkosten kameelhuur enz. de pelgrims in rekening gebracht", stukken betreffende de aan uit Nederlands-Indië afkomstige pelgrims in rekening gebrachte kosten voor het huren van kamelen., 1903-1905.; 142; 1 omslag
      - Lijsten van pelgrims-sjeichs en djawa-pelgrims te Mekka, met bijlagen., 1926-1949.; 143; 1 omslag
      - Stukken betreffende de wijzigingen in de pelgrimsordinantie van 1922., 1928-1939.; 144; 1 omslag
      - Certificaten van geschiktheid en zeewaardigheid van schepen voor het vervoer van pelgrims naar Nederlands-Indië., 1928,1941.; 145; 1 omslag
      - Stukken betreffende de gevangenneming van Hadji Abdoelsjoekoer door de Saudiarabische autoriteiten., 1929-1930.; 146; 1 omslag
      - Stukken betreffende hulpverlening door het consulaat en het gezantschap aan pelgrims naar Mekka., 1929-1943.; 147-148; 2 omslagen
        - 1929-1933, 147
        - 1934-1943, 148
      - Stukken betreffende het vervoer van pelgrims van en naar Mekka., 1930-1931.; 149; 1 omslag
      - Register van aangekomen pelgrimschepen in de haven van Djeddah., 1937-1949.; 150; 1 katern
      - Stukken betreffende de noodsituatie van Nederlandse kolonie te Mekka als gevolg van de oorlogssituatie., 1940.; 151; 1 omslag
      - Stukken betreffende het vervoer van Indonesische pelgrims naar Mekka door de KLM en Aero-Holland., 1945-1950.; 152; 1 omslag
    - HANDEL EN SCHEEPVAART, 1.2.3
      - Rapporten van de consul inzake de handel en scheepvaart in Djeddah., 1873-1912.; 153; 1 omslag
      - Registers van Nederlandse schepen aangekomen in en vertrokken uit de haven van Djeddah., 1874-1909.; 154; 1 omslag
    - MEDISCHE AANGELEGENHEDEN, 1.2.4
      - Stukken betreffende adviezen van de internationale gezondheidsraad te Constantinopel inzake het inrichten van Lazaretten voor pelgrims op de eilanden bij Djeddah., 1881-1907.; 155; 1 omslag
      - Stukken betreffende de op 10 mei 1926 te Parijs gehouden conferentie tot herziening van de Sanitaire Conventie van 1912 alsmede de quarantaine op Kamaran en het vestigen van een internationaal quarantaine station op de Hidjazkust., 1920-1949.; 156-157; 2 pakken
        - 1920-1926, 156
        - 1927-1949, 157
      - Ingekomen medische rapporten van de legatiearts inzake de gezondheidstoestand van Indonesische bedevaartgangers in Mekka., 1928-1949.; 158-159; 2 pakken
        - 1927-1934, 158
        - 1935-1949, 159
      - Stukken betreffende de medische behandeling van Straits en Malakka pelgrims in Mekka., 1931-1939.; 160; 1 omslag
      - Stukken betreffende de vestiging van dr. A.G. Hartman als arts te Djeddah., 1932-1933.; 161; 1 omslag
      - Stukken betreffende de bacteriologen dr. Ph. van de Hoog en dr. H. Vervoort inzake de organisatie van de gezondheids- en quarantainedienst in de Hidjaz., 1932-1939.; 162; 1 omslag
      - Stukken betreffende de medische dienst in de Hidjaz., 1934.; 163; 1 omslag
      - Stukken betreffende een medisch onderzoek naar El Tor Vibrionen in Mekka door de legatiearts., 1934-1939.; 164; 1 omslag
      - Stukken betreffende de samenwerking tussen Nederland en Groot-Brittannië inzake de medische verzorging van Moekimers en Brits-Maleiers., 1943-1947.; 165; 1 omslag
      - Stukken betreffende het zenden van een medische missie naar de bedevaart te Mekka., 1949. 1 omslag; 166
    - JURIDISCHE AANGELEGENHEDEN, 1.2.5
      - Repertorium op verleden notariële akten, alsmede daarin afgegeven grossen., 1880-1949.; 167; 1 omslag
      - Stukken betreffende nalatenschappen van pelgrims., 1905-1949.; 168-170; 2 omslagen, 1 pak
        - 1905-1914, 168
        - 1928-1930, 169
        - 1931-1949, 170
    - POLITIEKE AANGELEGENHEDEN, 1.2.6
      - Algemeen, 1.2.6.1
        - Stukken betreffende de politieke situatie in het Midden-Oosten., 1916-1950.; 171-174; 3 pakken, 1 omslag
          - 1916-1930, 171
          - 1931-1935, 172
          - 1936-1942, 173
          - 1943-1950, 174
        - Stukken betreffende de slavernij in de Hidjaz., 1924-1933.; 175; 1 omslag
        - Stukken betreffende een eventuele vestiging van een consulaire vertegenwoordiger van de Hidjaz in Nederlands-Indië., 1926-1931.; 176; 1 omslag
        - Verslag over Mirza Ghoelam Ahmad alsmede de Ahmadijah-beweging., (1930).; 177; 1 katern
        - Verslag inzake de Moslim universiteit te Aligah. Afschrift., 1930; 178; 1 omslag
        - Stukken betreffende de verheffing van het consulaat te Djeddah tot gezantschap, alsmede de benoeming van een zaakgelastigde., 1930-1931.; 179; 1 omslag
        - Stukken betreffende L.J.S. van Leeuwen, financieel expert bij de regering van de Hidjaz., 1931-1933.; 180; 1 omslag
        - Stukken betreffende de bescherming van de adellijke titels Sajjid en Sjarifah., 1931-1933; 181; 1 omslag
        - Rapporten van het gezantschap aan het ministerie van Buitenlandse Zaken inzake een Sovjet-vertegenwoordiging in de Hidjaz. Afschriften., 1931-1932; 182; 1 omslag
        - Stukken betreffende een dienstreis van de zaakgelastigde D. van der Meulen naar de zuidarabische landen., 1931-1933.; 183; 1 omslag
        - Stukken betreffende de eventuele vestiging van een agentschap van de Nederlandse Handelsmaatschappij in Saudiarabië., 1932-1934 en 1938-1939.; 184; 1 omslag
        - Stukken betreffende de politieke verhouding tussen Saudiarabië, Transjordanië en Koeweit., 1932-1934 en 1939-1940.; 185; 1 omslag
        - Stukken betreffende een eventuele oprichting van een regeringsbank in de Hidjaz., 1933-1934.; 186; 1 omslag
        - Stukken betreffende een bezoek van de kroonprins Emir Saoed ibn Abdoel ibn Saoed aan Nederland., 1935.; 187; 1 omslag